【裁判字號】    89,簡上,82
【裁判日期】    890124
【裁判案由】    台灣地區與大陸地區人民關係條例
【裁判全文】
臺灣臺北地方法院刑事判決                          八十九年度簡上字第八二號
    上  訴  人
    即  被  告  甲○○
右上訴人因違反臺灣地區與大陸地區人民關係條例等案件，不服本院臺北簡易庭八十
八年度北簡字第一七四四號，中華民國八十九年一月二十四日所為第一審判決（聲請
簡易判決處刑案號：臺灣臺北地方法院檢察署八十八年度偵字第一五八二八號），提
起上訴，本院判決如左：
    主  文
上訴駁回。
    事  實
一、甲○○於民國八十八年六月十八日至七月十五日，代理台北市○○路○段六十九
    號一樓海記九如商號負責人期間（聲請簡易判決處刑書誤載為負責人），明知雇
    主不得聘僱未經許可之外國人，竟自八十八年七月一日起，以月薪新台幣二萬元
    ，僱用以探親名義來臺，未經許可工作之印尼籍外國人韓佑妹（HON DJIU MOI）
    在前址店內從事清洗碗盤及炸排骨等工作；另明知不得僱用大陸地區人民從事未
    經許可之工作，仍自同年七月初某日起，以月薪新台幣二萬四千元，僱用以探親
    名義來臺之大陸地區人民許東來，在同址店內從事收拾碗盤等雜工工作。嗣於八
    十八年七月九日下午一時，在前址為警查獲。
二、案經臺北市政府警察局大安分局報請臺灣臺北地方法院檢察署檢察官偵查，並聲
    請以簡易判決處刑。
    理      由
一、訊據上訴人甲○○固供承於代理負責人期間，先後決定僱用韓佑妹、許東林二人
    ，惟辯稱不知渠等分別為印尼籍之外國人及大陸地區人民，僅因店內嚴重缺乏人
    手而予僱用，且原審量刑過重云云。
二、經查，右揭事實分據證人即印尼籍外國人韓佑妹、大陸地區人民許東林於警訊時
    證述綦詳，並有臺北市政府警察局大安分局敦化南路派出所檢查紀錄表、韓佑妹
    之外僑入出境紀錄端末查詢報表及許東林之國人入出境端末查詢報表各一件附卷
    可稽。又韓佑妹及許東林月薪各為新台幣二萬元及二萬四千元，每日工作時間則
    自上午八時至晚上十時，長達十四小時（見偵查卷二十三頁背面），以渠等工時
    計算薪資顯然低於一般國內勞工之待遇，上訴人亦自承以該等薪資無法僱用臺灣
    地區人民等語（詳同前筆錄）；參以上訴人店內尚有其他本地勞工，均依法辦理
    保險及報稅業務，獨未取得韓佑妹、許東林二人之身分證件憑以辦理前開手續（
    見本院八十九年九月二十一日調查筆錄），亦與常情有違，顯係知悉渠等各為印
    尼籍外國人及大陸地區人民，不具合法工作身分所致，上訴人空言否認知情云云
    ，不足採信。
三、按雇主不得聘僱未經許可之外國人，亦不得僱用大陸地區人民從事未經許可之工
    作；就業服務法第五十三條第一款、臺灣地區與大陸地區人關係條例第十五條第
    四款分別定有明文。上訴人違反前開規定，其聘僱未經許可之外國人為一人，各
    應依就業服務法五十八條第一項前段及臺灣地區與大陸地區人民關係條例第八十
    三條第一項規定處斷。又其所犯前開二罪間犯意各別且構成要件互異，應予分論
    併罰。原審依就業服務法第五十八條第一項前段、臺灣地區與大陸地區人民關係
    條例第八十三條第一項，刑法第十一條前段、第四十二條第二項、第五十一條第
    七款（原判決漏載），罰金罰鍰提高標準條例第二條，現行法規所定貨幣單位折
    算新台幣條例第二條，各判科罰金新台幣七萬元，如易服勞役均以新台幣九百元
    即銀元三百元折算一日，應執行罰金新台幣十三萬元，如易服勞役以新台幣九百
    元即銀元三百元折算一日，認事用法並無不合量刑亦屬妥適。上訴人否認犯罪，
    並稱原審判刑過重云云，均無理由，應予駁回。
據上論斷，應依刑事訴訟法第四百五十五條之一第三項、第三百六十八條，判決如主
文。
本案經檢察官林美玲到庭執行職務
中     華     民     國     八十九     年     十 二     月     十 四    日
                                      臺灣臺北地方法院刑事第五庭
                                          審判長法  官  劉壽嵩
                                                法  官  劉亭柏
                                                法  官  劉方慈
右正本證明與原本無異。
本件不得上訴
                                                書記官  殷玉芬
中     華     民     國     八十九     年     十 二     月     十 八    日


司法院資訊處製作；財團法人民間司法改革基金會備份。
